臺灣新竹地方法院刑事判決
111年度訴字第572號
公  訴  人  臺灣新竹地方檢察署檢察官
被      告  許馨萍



選任辯護人  劉正穆律師  
            李秋峰律師
    主  文
許馨萍犯過失致人於死罪，處有期徒刑柒月。
    事  實
一、許馨萍係領有中華民國保母人員技術士證之專業保母，經許
    可在其位於新竹市○○路000號6樓居所，以受托照顧、保育幼
    兒並收取報酬為業。許馨萍自民國110年11月1日起，受甲○○
    委託，在上址以日間托育之方式照顧甲○○之子鄭○亦（110年
    9月13日生，真實姓名年籍資料詳卷，下稱甲童）。詎許馨
    萍明知甲童尚有感冒症狀未痊癒之情形，應隨時注意甲童之
    身體與呼吸狀況，以採取必要之救護措施，又甲童係甫出生
    未滿3個月之嬰兒，無自理及呼救之能力，倘欲將其置放在
    成人彈簧床墊上入睡，應注意睡眠環境之安全，避免甲童扭
    動身體而成趴睡，進而影響呼吸順暢程度，而依許馨萍取得
    保母人員技術士合格證書之職業訓練、經驗、能力及當時情
    形觀之，亦無任何不能注意之情事，竟疏未注意及此，於11
    0年11月24日上午11時20分許，安撫甲童入睡後，以月亮枕
    包覆甲童之方式，使甲童睡在主臥室之成人彈簧床墊上，並
    獨留甲童於主臥室內，嗣甲童因扭動身體致面部朝下成趴睡
    ，進而口鼻部壓迫引起窒息現象。許馨萍於同日上午11時55
    分許，發現甲童成趴睡而無呼吸，旋即聯繫救護人員將甲童
    送往國立臺灣大學醫學院附設醫院新竹臺大分院急救後，仍
    於110年12月28日下午3時50分許，因休克時間過長造成缺氧
    性腦病變，併發中樞神經系統與呼吸器官衰竭而死亡。　　
二、案經甲童之父甲○○訴由臺灣新竹地方檢察署檢察官偵查起訴
    。
    理  由
壹、程序部分：
    本件被告所犯非死刑、無期徒刑、最輕本刑為3年以上有期
    徒刑之罪，被告於本院準備程序進行中，就被訴事實為有罪
    之陳述，經本院合議庭認合於刑事訴訟法第273條之1第1項
    之規定，裁定進行簡式審判程序，合先敘明。
貳、實體部分：
  一、認定犯罪事實所根據的證據及理由
（一）上開事實，業據被告於本院準備程序及審理時坦承不諱（
      見本院卷第35至38頁、第47至52頁），核與證人甲○○於警
      詢及偵訊時證述之情節大致相符（見110年度相字第778號
      卷【下稱相卷】㈠第14至19頁、第96至97頁、第105至106
      頁、第108至109頁、第136頁），並有國立臺灣大學醫學
      院附設醫院新竹臺大分院診斷證明書、住院中病歷摘要、
      新竹市消防局救護紀錄表、兒童健康手冊、居家式托育服
      務登記證書、新竹市居家托育在宅托育服務契約書、勘驗
      筆錄、解剖筆錄、新竹市警察局第三分局111年1月7日竹
      市警三分偵字第1110000724號函及檢附之初驗與複驗相片
      、臺灣新竹地方檢察署檢驗報告書、相驗屍體證明書、法
      務部法醫研究所解剖報告書暨鑑定報告書、法務部法醫研
      究所111年6月22日法醫理字第11100034350號函各1份、現
      場照片32張、托育地點格局圖1張附卷可憑（見相卷㈠第33
      至43頁、第54至89頁、第95頁、第107頁、第112至121頁
      、第127至130頁、第133頁、第137頁）。
（二）查被告明知甲童尚有感冒症狀未痊癒之情形，應隨時注意
      甲童之身體與呼吸狀況，以採取必要之救護措施，亦明知
      甲童係甫出生未滿3個月之嬰兒，無自理及呼救之能力，
      倘欲將其置放在成人彈簧床墊上入睡，應注意睡眠環境之
      安全，避免甲童扭動身體而成趴睡，進而影響呼吸順暢程
      度，而依被告取得保母人員技術士合格證書之職業訓練、
      經驗、能力及當時情形觀之，亦無任何不能注意之情事，
      竟疏未注意及此，以月亮枕包覆甲童之方式，使甲童睡在
      主臥室之成人彈簧床墊上，並獨留甲童於主臥室內，嗣甲
      童因扭動身體致面部朝下成趴睡，進而口鼻部壓迫引起窒
      息現象，復因休克時間過長造成缺氧性腦病變，併發中樞
      神經系統與呼吸器官衰竭而死亡，被告顯有過失至明。據
      此，本件事故既係因被告之過失所致，而甲童確因本件事
      故而死亡，則被告前揭過失行為，與甲童之死亡結果間，
      確具有相當因果關係無訛。
（三）綜上，被告前開自白其未注意睡眠環境之安全，且未隨時
      注意甲童之身體與呼吸狀況，致甲童死亡等節，確與事實
      相符。是本案事證明確，被告犯行洵堪認定，應依法論科
      。
  二、論罪科刑
（一）核被告所為，係犯刑法第276條之過失致人於死罪。
（二）爰審酌被告疏未注意睡眠環境之安全，且未隨時注意甲童
      之身體與呼吸狀況之過失程度，及因其過失行為造成甲童
      死亡之情形，所為應予非難，惟念其犯後坦承犯行，態度
      尚可，兼衡被告前有賣服飾、保母之工作，暨被告之犯罪
      動機、目的、手段、品行、生活狀況（警詢自陳家庭經濟
      狀況為勉持）、智識程度為高中畢業等一切情狀，量處如
      主文所示之刑，以資懲儆。
據上論斷，應依刑事訴訟法第273條之1第1項、第299條第1項前
段，判決如主文。
本案經檢察官賴佳琪提起公訴，檢察官邱宇謙到庭執行職務。
中　　華　　民　　國　　111 　年　　12　　月　　15　　日
                  刑事第七庭  法　官  王子謙
以上正本證明與原本無異。
如不服本判決應於收受本判決後20日內向本院提出上訴書狀，上
訴書狀應敘述具體理由。上訴書狀未敘述上訴理由者，應於上訴
期間屆滿後20日內補提理由書狀於本院（均須按他造當事人之人
數附繕本）「切勿逕送上級法院」。
中　　華　　民　　國　　111 　年　　12　　月　　15　　日
                              書記官  廖宜君 
附錄本案論罪科刑法條全文：
刑法第276條
因過失致人於死者，處五年以下有期徒刑、拘役或五十萬元以下
罰金。